# 咨询陈版

提问人：yeliping 时间：2020-10-28 11:53:54
公司融资租赁项目发生减值，未来预计可收回的本金及利息发生变化，如果预计未来无法收到利息，未来不再确认收入，是否应该将账面长期应收款-未确认融资收益冲减至 0 ？

回答人：chenyiwei
这种情况属于以摊余成本计量的金融资产减值。你说的“预计未来无法收到利息，未来不再确认收入”是原先《金融企业会计制度》下的做法，和金融工具准则所要求的摊余成本计量并不一致。
如果尚未执行 2017 版新金融工具准则的，则请参考《企业会计准则讲解 2010 》P391～ 395 关于以摊余成本计量的金融资产减值的相关内容。
如果已经执行新金融工具准则的，则应根据三阶段模型，按预期信用损失模型计提损失准备，并根据所处的阶段，确定利息收入的确认和计量方式。